臺灣屏東地方法院民事判決　　　　　　　 93年度訴字第521號
原　　　告
即反訴被告　乙○○
被　　　告
即反訴原告　丙○○
訴訟代理人　蔡將葳律師
上列當事人間請求侵權行為損害賠償事件，本院於民國94年10月
19 日言詞辯論終結，判決如下：
    主      文
被告應給付原告新臺幣參拾玖萬參仟貳佰伍拾捌元。
原告其餘之訴駁回。
訴訟費用由被告負擔百分之二十，餘由原告負擔。
本判決原告勝訴部分得假執行，但被告如於執行標的物拍定、變
賣前，以新臺幣參拾玖萬參仟貳佰伍拾捌元為原告預供擔保，得
免為假執行。
反訴被告應給付反訴原告新臺幣陸仟壹佰元，及自民國九十四年
四月十五日起至清償日止，按年利率百分之五計算之利息。
反訴原告其餘之訴駁回。
反訴訴訟費用由反訴原告負擔。
本判決反訴原告勝訴部分得假執行。
反訴原告其餘假執行之聲請駁回。
    事實及理由
壹、本訴部分：
一、按訴狀送達後，原告不得將原訴變更或追加他訴。但擴張或
    減縮應受判決事項之聲明者，不在此限，民事訴訟法第第25
    5 條第1 項第3 款定有明文。查本件原告起訴請求「被告應
    給付原告新臺幣（下同）2,002,413 元」，嗣擴張為「被告
    應給付原告2,016,884 元」核並未變更訴訟標的，而僅係部
    分擴張應受判決事項之聲明，原告上開訴之變更，核與上揭
    規定相符，應予准許，合先敘明。
二、原告起訴主張：被告與原告係兄弟關係，於民國92年9 月25
    日10時許，兩造於友人甲○○位於屏東縣東港鎮○○路93之
    1 號住處，談論祖先撿骨的風水費用應如何分擔時，發生口
    角爭執，被告竟持身旁之塑膠椅與原告推擠，並毆打原告，
    致原告受有左橈骨遠端骨折、左腕腫痛、左肘及上臂挫傷腫
    痛等傷害，為此支出醫療費用新臺幣（下同）56,890元、因
    傷1 年期間無法繼續從事養豬工作，損失薪資收入96萬元、
    又原告因此精神上痛苦不堪，另應得請求慰撫金100 萬元，
    爰依侵權行為法律關係，提起本訴，並聲明：被告應給付原
    告2,016,884 元。
三、被告則以：兩造於上開時地固有發生拉扯衝突，惟係起因於
    原告先行動手勒住被告脖子，致被告無法呼吸而抵抗，兩造
    因拉扯而均倒地，被告並未出手毆打原告；又被告提出之醫
    療費用，其主張之復原期間過長，於合理復原期間以外之醫
    療支出應非屬必要費用；而原告養豬事業收入係相當於營業
    收入，並非原告一人勞動所得，原告以其營業收入為請求喪
    減勞動能力損失之標準，顯有未洽，況原告自陳嗣將豬隻賣
    掉停止飼養之原因係其無法彎腰工作，與本件傷害無涉，且
    原告僅左手手部受有傷害，雖會造成生活工作上之不便，但
    並不會導致原告完全喪失勞動能力，況養豬並非專門職業，
    亦可僱用他人代勞，故原告縱有喪減勞動能力，亦僅得依勞
    工基本工資為計算標準；又本件兩造衝突起因於原告，原告
    請求之慰撫金亦屬過高；再者，原告於就醫後，未經醫囑即
    擅自拆除石膏，致延緩復原期間，原告就損害之擴大亦應與
    有過失等語置辯，並於本院聲明：(一)原告之訴駁回；(二)如受
    不利判決，願供擔保請准宣告假執行。
四、兩造不爭執事項：
  (一)原告主張其於本件事故發生前，係以養豬為業，91及92年間
    支出之養豬成本1,209,889元。
  1.豬舍租金兩年共100,000元。
  2.回收廚餘飼養豬隻花費101,000元。
  3.汽車燃料費、牌照稅及代檢費共28,170元。
  4.買入小豬938頭共計844,200元。
  5.豬舍電費22,454元。
  6.柴油費16,100元。
  7.回收豆腐渣作為飼料支出48,000元。
  8.運送豬隻至屏東縣肉品市場之運費25,000元
五、兩造有爭執者茲為：(一)被告是否有毆打原告之行為；(二)如有
    ，原告得請求之金額若干。經查：
  (一)被告是否有毆打原告之行為：
  1.原告主張於上開時地與被告發生口角，而遭被告毆打，並提
    出安泰醫院診斷證明書影本1 紙為證（見本院93年度附民字
    第113 號卷第23頁），而被告亦自陳兩造於上開時地，確因
    談論祖先風水費用發生口角，並互相拉扯，另據證人即當時
    在場之人甲○○於原告另告訴被告傷害刑事案件偵查中及本
    院刑事庭審理中到庭證稱：原告與被告因談論風水錢之事而
    起爭執，原告即用右手勒住被告的脖子，之後兩人就抱在一
    起倒地，起身後再持身旁之塑膠椅互相推擠，推擠當中椅子
    腳有斷掉一節等語（見本院93年度簡上字第112 號卷第34
    、35頁、臺灣屏東地方法院檢察署93年度發查字第275 號卷
    附93年5 月25日偵查筆錄），本院審酌證人經具結作證，所
    為證述與原告提出之安泰醫院診斷證明書載明原告受有左橈
    骨遠端骨折、左腕腫痛、左肘及上臂挫傷腫痛等傷害及手部
    受傷之照片2 張及被告提出之蔡清鄉診所診斷證明書載明受
    有前頸打撲傷、左肘及左手第3 、4 指擦傷之受傷部位互核
    大致相符，堪認證人甲○○之證述應堪採信。原告雖主張證
    人甲○○上開證述不實，並提出其與證人甲○○私下之對話
    錄音帶3 捲佐證，而聲請再行傳訊證人甲○○到庭證述，惟
    經本院勘驗上開錄音帶，其中2 捲內容不清無法辨識，另1
    捲錄音帶內容亦不甚清楚，談話內容亦未提及證人上開證述
    有不實之情形，有勘驗筆錄附卷可稽（見本院卷(二)第56頁）
    ，則證人甲○○既已於另案偵查中及審理中到庭證述，又原
    告所提上開證據亦不足認證人甲○○之證述有何不實，應認
    證人甲○○即無再行傳訊之必要。從而，依上所述，堪認本
    件確係因兩造於談論祖先風水費用時發生口角爭執，並由原
    告勒住被告頸部，之後兩人互相拉扯倒地，起身後被告再持
    身旁之塑膠椅與原告互相推擠扭打，在互推互毆過程中，導
    致原告受有前開左腕橈骨遠端骨折等傷害，被告亦受前項打
    撲傷、左肘及左手第3 、4 指擦挫傷等傷害，而本件另案刑
    事判決亦同此認定，亦據本院依職權調取該案卷宗閱明無訛
    ，則被告確有毆打原告之行為應堪予認定。
  2.按對於現時不法之侵害，為防衛自己或他人之權利所為之行
    為，不負損害賠償之責。民法第149 條前段固有明文。惟正
    當防衛必須對於現在不法之侵害始得為之，侵害業已過去，
    即無正當防衛可言。至彼此互毆，又必以一方初無傷人之行
    為，因排除對方不法之侵害而加以還擊，始得以正當防衛論
    。故侵害已過去後之報復行為，與無從分別何方為不法侵害
    之互毆行為，應即不得主張防衛權。本件被告辯稱是原告先
    行動手勒住被告脖子，致被告無法呼吸而抵抗云云，惟查被
    告係在原告停止攻擊之行為，二人倒地均起身後，心生不滿
    ，為報復原告之傷害行為而出手傷害原告，堪認其所為並非
    在排除對方不法之侵害而加以還擊，而應不能主張正當防衛
    。
  (二)原告得請求之金額部分：
    按因故意或過失，不法侵害他人之權利者，負損害賠償責任
    。不法侵害他人之身體或健康者，對於被害人因此喪失或減
    少勞動能力或增加生活上之需要時，應負損害賠償責任。不
    法侵害他人之身體、健康者，被害人雖非財產上之損害，亦
    得請求賠償相當之金額，民法第184 條第1 項前段、第193
    條第1項、第195條第1項分別定有明文。本件被告因與原告
    發生口角爭執，而與原告互相推擠扭打，致原告身體受有前
    揭傷害，而此損害與被告之行為具有相當因果關係，被告自
    應對原告負損害賠償之責。茲就原告主張之所受損害項目及
    金額分述如下：
  1.醫療費用部分：
  (1)原告主張因上開傷害分別曾至茂隆骨科診所、蔡清鄉診所、
    安泰醫院及屏光中醫診所就診，共計支出醫療費用56,890元
    ，固據其提出醫療費用收據17紙為證（見附民卷第8 至16頁
    、本院卷(二)第32至40頁），被告對於原告於起訴時所主張之
    醫療費用支出42,413元中，關於茂隆骨科醫院之醫療費用69
    0 元、蔡清鄉診所之醫療費用950 元及安泰醫院支出之醫療
    費用4,043 元均不爭執（見本院卷(一)第177 頁），惟辯稱原
    告於屏光中醫診所之醫療次數及期間長達1 年以上，就其在
    超出合理復原期間以外之支出，應非屬必要，又原告於本院
    審理中再行追加之安泰醫院及屏光中醫診所醫療費用14,477
    元，就診期間距受傷時間過久，亦非必要費用等語。
  (2)就原告所受左橈骨遠端骨折、左肘挫擦傷、左腕腫痛等傷害
    ，依一般平均狀況，如復原良好，約需3 至6 個月可復原正
    常工作等情，有安泰醫院94年3 月17日94東安醫字第121 號
    函附卷可稽（見本院卷(一)第144 頁），又經本院調取原告於
    前開茂隆骨科醫院等4 家醫療院所之病歷（見本院卷(一)第45
    至58頁、62至73頁）並審酌原告受傷時為56歲、平日從事養
    豬、耕作之勞動工作，健康狀況尚屬良好等情形，應認原告
    所受上開傷害，其正常合理之復原期間應以4 個月為適當。
    則原告於屏光中醫支出之醫療費用應以92年9 月25日至93年
    1 月24日期間所支出之費用8,870 元為適當必要，逾此期間
    之其他醫療費用，則非屬必要，不應准許。因此，則原告得
    請求之醫療費用應為14,553元（690 ＋950 ＋4,043 ＋8,87
    0 = 14,553）。
  2.減少勞動能力之損失部分：
  (1)原告主張其因傷有1 年期間無法工作，依其平日養豬扣除生
    產成本後，平均每月收入約80,000元，計受有96萬元之減少
    勞動能力損害，並提出買賣豬隻估價單11紙、用電明細表1
    份、租賃契約書為證（見本院卷(一)第121 至129 頁167 至
    173 頁、第85頁），被告則辯稱辯稱養豬為營業，原告養豬
    事業收入係相當於營業收入，並非原告一人勞動所得云云，
    惟查養豬屬農牧業之一種，與商人集合財產運用、資本及機
    會等產生之營業收入尚屬有別，而與農人從事耕作賺取所得
    相類，自非不得以其飼養豬隻收益扣除豬舍租金、用電、飼
    料、購買小豬、運費等生產成本後之盈餘作為飼養者本身提
    供勞務之價值為其所得，從而，原告主張以其販賣豬隻收益
    扣除飼養成本後所得平均每月盈餘作為其勞動力計算之參考
    基準，應屬可採。
  (2)又被告對於以原告91至92年2 年間之養豬盈餘收入為基準計
    算原告之每月之平均收入，及前開原告養豬2 年間已提出之
    支出成本1,209,889 元，暨原告提出之買賣豬隻收據並不爭
    執（見本院卷(一)第176 頁、卷(二)第72頁），惟辯稱原告支出
    之飼養成本應不止於前開所列，如豬隻之防疫費用、廚餘熟
    煮燃料費用等，惟查原告使用之飼料多為向國軍部隊及豆腐
    店回收之廚餘及豆渣，有原告提出之合約書及聲明書影本各
    1 份為證（見本院卷(一)第94、173 頁），衡情，如於廚餘產
    生後不久即回收使用，是否再行烹煮因飼養者而異，是原告
    主張其廚餘為當天回收運回，不需再煮過，應尚於常情無違
    ；又原告主張其買受之豬隻均是施打完疫苗才買來飼養，亦
    與證人即從事中盤商豬隻買賣30餘年之證人陳義豐證述：一
    般在買小豬時，小豬都已經先施打預防針，之後是否還要再
    注射，則視飼養人而定等語相符，則原告主張未支出施打疫
    苗費用，亦應屬可採，從而，原告主張其2 年間支出之飼養
    成本為兩造不爭執之前開支出總額1,209,889 元，應堪採信
    。另原告於此2 年間曾售出小型豬298 頭計446, 700元、中
    型豬440 頭計658,030 元、母豬20頭計122,000 元、91年間
    出售至屏東縣肉品市場為141 頭673,510 元、92年為224 頭
    1,21 2,177元，合計1,12 3頭計3,112,417 元等情，有原告
    提出估價單單據為證，亦與證人即豬隻買主方志源、陳義豐
    到庭證述相符，並有屏東縣肉品市場股份有限公司94年3 月
    18日（94）屏東市業字第6793號函附卷可稽（見本院卷(一)第
    145 頁），堪信為真實。依上收支計算，原告平均每月收入
    應為79, 272 元〔（3,112, 417－1,209,889）÷24=79,272
    〕。
  (3)再者，經安泰醫院依原告受傷情形，評估一般從事粗重勞力
    工作者，需6 至9 個月始能恢復工作能力，有前開安泰醫院
    函附卷可參，本院審酌原告從事職業為農牧業，需求較大之
    體力勞動，又原告受傷時為56歲等情形，認原告恢復工作能
    力之期間應以7 個月為適當。另審酌原告自承受傷後至全部
    豬隻賣出前仍有短暫繼續飼養，又僅左手受傷，雖必造成工
    作及生活上之不便，惟尚未達完全喪失勞動能力之狀態而僅
    減少部分之勞動能力，參酌勞工保險殘廢給付標準表及各殘
    廢等級喪失或減少勞動能力比率表，原告於受傷尚未復原期
    間應相當於一上肢遺存運動障礙之殘廢等級9 級，相當於減
    少勞動能力程度53.83 ％。從而，原告得請求減少勞動能力
    之費用應為298,705 元（79,272×7 ×53.83 ％=298,705元
    ，元以下四捨五入）。
  3.精神慰撫金部分：
    查原告現年59歲，之前從事養豬行業，平均每月收入約近8
    萬元，現為從事農業耕作，另原告92年度所得30,632元，名
    上有土地1 筆；而被告則為62歲，92年利息所得總額70,276
    元，有房屋1 間、土地8 筆，有稅務電子閘門調件明細表2
    份附卷可參（見本院卷(一)第20至24頁），本院衡酌兩造身份
    、資力、經濟狀況及兩造係兄弟關係，因祖先風水墓地費用
    事宜，不思和平探討，因細故發生爭執，原告即先行暴力相
    向，被告亦與之互相扭打，致引發本件侵權行為，及原告所
    受損害左橈骨遠端骨折、左腕腫痛、左肘及上臂挫傷腫痛等
    一切情狀，認原告所得請求之精神上損害在80,000元範圍內
    為適當，逾此金額之請求，為無理由，應予駁回。
  4.被告另辯稱原告於受傷後當天曾至安泰醫院就診，經醫師以
    石膏及三角巾包紮固定後，於4 、5 日後即未經醫囑自行將
    石膏拆除，導致延長復原期間，原告就此損害之擴大，應與
    有過失云云。上開情形雖為原告所自承，而據安泰醫院亦表
    示原告傷勢如無良好固定及休養可能會延長復原期間，而原
    告於包紮一週內自行拆除石膏，對其復原情形確有可能造成
    影響，有該院94年10月14日94東安醫字第514 號函附卷可參
    （見本院卷(二)第88頁），堪認原告之行為確可能導致復原期
    間延長。惟查，上開就原告因傷所需復原期間及恢復工作期
    間之判斷，係經本院囑託安泰醫院依原告所受左腕橈骨遠端
    骨折等傷害診斷後依一般正常恢復情形而評估，再參酌原告
    之年齡、身體健康狀態、職業性質等綜合判斷，而認定原告
    所需醫療期間為4 個月、減少勞動能力期間為7 個月，並非
    以原告實際復原及恢復工作能力之期間作為計算標準，亦即
    前開期間及原告所受損害之認定係以一般正常復原情形下所
    為判斷，並未納入原告自行拆除石膏之情況為考量因素之一
    ，從而，被告所辯原告應負與有過失責任，即不足採。
  5.綜上，原告得向被告請求醫療費用14,553元、減勞勞動能力
    費用298,705 元及慰撫金80,000元，合計393,258 元。
六、綜合上述，原告本於侵權行為法律關係，請求被告給付於39
    3,258 元範圍內，為有理由，逾此範圍，則失所依據，應予
    駁回。
七、本件所命給付之金額未逾50萬元，爰依民事訴訟法第389 條
    第1 項第5 款規定，就原告勝訴部分，依職權宣告假執行，
    又被告陳明願供擔保，請准為免假執行之宣告，核無不合，
    爰酌定相當之擔保金額准許之。
八、本件事證已臻明確，兩造其餘攻擊防禦方法及所提證據，經
    核與判決結果無影響，爰不一一論述，附此敘明。
貳、反訴部分：
一、按被告於言詞辯論終結前，得在本訴繫屬之法院，對於原告
    及就訴訟標的必須合一確定之人提起反訴，民事訴訟法第25
    9 條定有明文。又反訴制度係為使被告就與本訴之標的及防
    禦方法相牽連之紛爭，得與原告對於被告之訴，合併其程序
    ，藉以節時省費，並防止裁判之牴觸而設，反訴之當事人須
    與本訴之當事人相同，並易其原被之地位。本件原告主張被
    告於前開時、地毆打原告成傷，而本於侵權行為法律關係，
    請求被告負損害賠償責任，被告即反訴原告提起反訴，主張
    原告即反訴被告於同一時地亦毆打被告成傷，而請求原告即
    反訴被告亦應負損害賠償責任，其本訴與反訴均與上開時地
    之傷害事件相關，攻擊、防禦方法相牽連，被告提起反訴，
    即與前揭規定相符，合先敘明。
二、反訴原告起訴主張：反訴被告於上開時地，因祖先墓地風水
    費用分攤問題發生口角爭執，反訴被告竟基於不法傷害意思
    ，徒手勒住反訴原告頸部，雙方均因拉扯倒地，嗣雙方再搶
    執1 只塑膠椅互相推擠，反訴原告因而受有前頸打撲傷、喉
    嚨挫傷、左肘及左手第3 、4 指擦傷等傷害，復於同年月28
    日因上開傷害引起胸部悶痛、過度換氣症及上腹痛，因而支
    出醫療費用2,668 元，並因此精神上痛苦不堪，另應得請求
    慰撫金50萬元，合計502,668 元。爰依侵權行為法律關係，
    提起反訴，並於本院聲明：(一)反訴被告應給付反訴原告502,
    668 元及自反訴起訴狀繕本送達翌日起至清償日止，按年利
    率5 ％計算之利息：(二)以供擔保為條件之假執行宣告。
三、反訴被告則以：其並無毆打反訴原告，且其所受傷害係自行
    抓傷而非反訴被告造成，而反訴原告因胸部悶痛、過度換氣
    症及上腹痛等之就診與本件並無相當因果關係等語置辯，並
    聲明：反訴原告之訴駁回。
四、兩造於上開時地，因祖先墓地風水費用分攤問題發生口角爭
    執，並互相推擠等情，為兩造所不爭，反訴原告並主張遭反
    訴被告毆打成傷而受有損害，反訴被告則以前揭前詞置辯，
    本件有爭執者茲為：(一)反訴被告有無毆打反訴原告；(二)如有
    ，反訴原告得請求之金額若干；1.醫療費用；2.慰撫金。經
    查：
  (一)反訴被告有無毆打反訴原告部分：
    本件係因兩造於上開時地，因談論祖先風水費用發生口角爭
    執，並由反訴被告勒住反訴原告頸部，之後兩人互相拉扯倒
    地，起身後反訴原告再持身旁之塑膠椅與反訴被告互相推擠
    扭打，在互推互毆過程中，導致反訴被告受有前開左腕橈骨
    遠端骨折等傷害，反訴原告亦受前項打撲傷、左肘及左手第
    3 、4 指擦挫傷等傷害等情，業據前述，是反訴被告確亦有
    毆打原告之行為應堪予認定。
  (二)反訴原告得請求之金額部分：
    按故意或過失，不法侵害他人之權利者，負損害賠償責任。
    不法侵害他人之身體或健康者，對於被害人因此喪失或減少
    勞動能力或增加生活上之需要時，應負損害賠償責任。不法
     侵害他人之身體、健康者，被害人雖非財產上之損害，亦
     得請求賠償相當之金額，民法第184 條第1 項前段、第193
     條第1 項、第195 條第1 項分別定有明文。本件反訴被告
     因與反訴原告發生口角爭執，而互相推擠扭打，致反訴原
     告身體受有前揭傷害，而此損害與被告之行為具有相當因
     果關係，反訴被告自應對反訴原告負損害賠償之責，茲依
     序審酌反訴原告得請求之項目金額如下：
   1.醫療費用部分：
     反訴原告主張其因傷支出醫療費用2,668 元，固據其提出
     蔡清鄉診所收據1 紙及輔英技術學院附設醫院（下稱輔英
     醫院）收據3 紙為證（見本院卷(一)第158至162 頁），其中
     蔡清鄉診所之醫療費用100 元部分，為反訴原告於本件傷
     害發生當日就所受傷害進行之門診治療，核屬必要；惟其
     餘就輔英醫院之醫療費用請求2,568 元部分，其係92年9
     月28日始至輔英醫院急診並經診斷為胸部悶痛、過度換氣
     症及上腹痛，雖反訴原告主張係因本件傷害事件情緒影響
     所致，然據輔英醫院表示反訴原告無心臟病及狹心症病史
     紀錄，但有糖尿病、結腸憩室病及焦慮病之病史，又當日
     檢查所做心電圖及心臟酵素檢查皆正常，有該院94年5 月2
     日輔醫歷字第0940502001號函附卷可稽（見本院卷(一)第192
     頁），尚不足佐證反訴原告上開診斷症狀即為反訴被告之
     傷害行為所致。況反訴原告所提出之醫療收據就診日期均
     為94年1 月28日，與本件傷害事件發生時間間隔約1 年4
     個月，時間上差距甚久，是尚難遽以認定反訴原告上開至
     輔英醫院之就診與反訴被告之傷害行為有何直接相當因果
     關係。從而，反訴原告得請求之醫療費用應為100元。
   2.慰撫金部分：
     查反訴原告現年62歲，92年利息所得總額70,276元，有房
     屋1 間、土地8 筆，反訴被告之前從事養豬行業，平均每
     月收入約近8 萬元，現為從事農業耕作，92年度所得30,63
     2 元，名上有土地1 筆等情亦據前述，本院衡酌兩造身份
     、資力、經濟狀況及兩造係兄弟關係，因祖先風水墓地費
     用事宜，不思和平探討，因細故發生爭執，反訴被告即先
     行暴力相向，反訴原告亦與之互相扭打，致引發本件侵權
     行為，及原告所受損害尚屬輕微等一切情狀，認反訴原告
     所得請求之精神上損害在6,000元範圍內為適當，逾此金額
     之請求，為無理由，應予駁回。
五、綜合上述，反訴原告依侵權行為法律關係，於請求反訴被告
    給付醫療費用100 元及精神慰撫金6,000 元，合計6,100 元
    ，及自反訴起訴狀送達反訴被告翌日即94年4 月15日起至清
    償日止，按年利率5 ％計算之利息範圍內，即有理由，應予
    准許，逾此範圍，即失所依據，應予駁回。
六、本件所命給付之金額未逾50萬元，爰依民事訴訟法第389 條
    第1 項第5 款規定，就反訴原告勝訴部分，依職權宣告假執
    行，原告就此部分請求供擔保後准為假執行宣告，即無必要
    ，又反訴原告敗訴部分，其所為之假執行聲請亦失所依附，
    應併予駁回。
七、本件事證已臻明確，兩造其餘攻擊防禦方法及所提證據，經
    核與判決結果無影響，爰不一一論述，附此敘明。
參、據上論結，本訴原告之訴及反訴原告之訴均一部為有理由，
    一部為無理由，依民事訴訟法第79條、第389 條第1 項第5
    款、第392 條第2 項，判決如主文。
中　　華　　民　　國　　94　　年　　11　　月　　2 　　日
                  民事第一庭    審判長法　官　羅心芳
                                      法  官  翁世容
                                      法  官  林雅莉
正本係照原本作成。
如不服本判決，應於收受送達後20日內向本院提出上訴書狀，其
未表明上訴理由者，應於提出上訴後20日內向本院補提理由書狀
（均須按他造當事人之人數附繕本）。
                                      書記官　黃佳惠
中　　華　　民　　國　　94　　年　　11　　月　　2 　　日
